【裁判字號】    99,易,1560
【裁判日期】    990531
【裁判案由】    竊盜
【裁判全文】
臺灣臺中地方法院刑事判決              99年度易字第1560號
公  訴  人  臺灣臺中地方法院檢察署檢察官
被      告  甲○○
上列被告因竊盜案件，經檢察官提起公訴（99年度偵字第5543號
），本院判決如下：
    主  文
甲○○竊盜，累犯，處有期徒刑月，如易科罰金，以新臺幣壹
仟元折算壹日；又竊盜，累犯，處有期徒刑肆月，如易科罰金，
以新臺幣壹仟元折算壹日；又竊盜，累犯，處有期徒刑月，如
易科罰金，以新臺幣壹仟元折算壹日。應執行有期徒刑捌月，如
易科罰金，以新臺幣壹仟元折算壹日。
    事  實
一、甲○○前因違反槍砲彈藥刀械管制條例、竊盜、違反懲治盜
    匪條例及搶奪等案件，經法院各判處有期徒刑8 月、6 月、
    7 年6 月、1 年、10月、8 月，嗣經裁定減刑為4 月、3 月
    、7 年6 月（不得減刑）、6 月、5 月、4 月，並定應執行
    有期徒刑9 年2 月確定，於民國96年7 月16日縮短刑期執行
    完畢，竟不知悔改，意圖為自己不法之所有，基於竊盜之犯
    意，於下列時、地，為下列犯行：
  (一)於98年10月28日23時許，在臺中縣后里鄉眉山村廠舍莊102
    號旁土地公廟前，見李仁傑所有車號PHG-738 號重型機車停
    放該處且無人看管，以自備鑰匙1 支（未扣案）插入上開重
    型機車電門鑰匙孔發動引擎，得手後供己代步使用。
  (二)於98年11月12日10時許，在臺中縣豐原市○○路○段與直興
    街口，見劉瑞完所有車號3263-WD 號自小客車停放該處且車
    門未鎖，進入車內發現該車鑰匙置於排檔桿旁，遂以該鑰匙
    發動引擎，竊取該車得手。
  (三)於98年12月11日13時許，在臺中縣豐原市○○○路○段123
    號人行道上，見邱明欽所有車號P9A-567 號重型機車停放該
    處且無人看管，以前揭自備鑰匙1 支（未扣案）插入上開重
    型機車電門鑰匙孔發動引擎，得手後供己代步使用。嗣經李
    仁傑、劉瑞完及邱明欽報警處理，循線查悉上情。
二、案經臺中縣警察局大甲分局報請臺灣臺中地方法院檢察署檢
    察官偵查起訴。
    理  由
一、按被告以外之人於審判外之陳述，雖不符刑事訴訟法第159
    條之1 至第159 條之4 之規定，而經當事人於審判程序同意
    作為證據，法院審酌該言詞陳述或書面陳述作成時之情況，
    認為適當者，亦得為證據。當事人、代理人或辯護人於法院
    調查證據時，知有第159 條第1 項不得為證據之情形，而未
    於言詞辯論終結前聲明異議者，視為有前項之同意。刑事訴
    訟法第159 條之5 定有明文。查被告甲○○於本院審理時，
    對於本案偵查卷內之人證、書證，均同意有證據能力，得採
    為本案之證據，迄至本案言詞辯論終結前，被告亦未聲明異
    議，有審判筆錄在卷可考，經審酌卷內各該人員陳述時之情
    狀，均查無被違法取供或非出於自由意志之情形，相關書證
    亦查無違法取證或造假虛捏之情事，以之作為本案之證據，
    皆屬適當，依前揭規定，本判決以下所引用之人證、書證均
    得為本案之證據。
二、訊據被告於本院審理時坦承上揭事實不諱，經核與告訴人李
    仁傑、劉瑞完及邱明欽於警詢指訴情節相符，並有贓物認領
    保管單3 份、臺中縣警察局車輛尋獲電腦輸入單2 份及尋獲
    車輛現場照片6 張在卷可稽，足認被告自白與事實相符，應
    可採信。綜上，本件事證明確，被告犯行，堪以認定。
三、核被告所為，係犯刑法第320 條第1 項之竊盜罪。又其前因
    違反槍砲彈藥刀械管制條例、竊盜、違反懲治盜匪條例及搶
    奪等案件，經法院分別判處有期徒刑8 月、6 月、7 年6 月
    、1 年、10月、8 月，嗣經裁定減刑為4 月、3 月、7 年6
    月（不得減刑）、6 月、5 月、4 月，並定應執行有期徒刑
    9 年2 月確定，於96年7 月16日縮短刑期執行完畢，有臺灣
    高等法院被告前案紀錄表在卷可稽。茲被告於有期徒刑執行
    完畢後，5 年內，再犯本件有期徒刑以上之罪，均為累犯，
    依刑法第47條第1 項規定，各加重其刑。其所犯上開3 罪間
    ，犯意各別，行為互殊，應分論併罰。爰審酌被告不思尊重
    他人財產，見被害人李仁傑、劉瑞完及邱明欽所有機車及汽
    車各停放路旁無人看管，竟僅為供己代步使用，而萌生竊盜
    犯意，各於上開時、地竊取上開機車及汽車，及犯後坦承犯
    行等一切情狀，各量處如主文所示之刑，併定其應執行之刑
    及諭知如易科罰金之折算標準。至於未扣案之鑰匙1 支，係
    被告所有且供其本案竊盜犯行所用之物，惟該鑰匙未經扣案
    ，為免執行之困難，爰不另為沒收之諭知，附此敘明。
據上論斷，應依刑事訴訟法第284 條之1 、第299 條第1 項前段
，刑法320 條第1 項、第47條第1 項、第51條第5 款、第41條第
1 項前段、第8 項，刑法施行法第1 條之1 ，判決如主文。
本案經檢察官陳永豐到庭執行職務
中    華    民    國    99    年    5     月    31    日
                  刑事第十二庭  法  官  柯志民
上正本證明與原本無異。
如不服本判決，應於收受送達後10日內向本院提出上訴書狀（應
敘述具體理由並附繕本）。
上訴書狀如未敘述理由，應於上訴期間屆滿後20日內補提理由書
於本院。
                                書記官  賴亮蓉
中    華    民    國    99    年    5     月    31    日
附錄本案論罪科刑法條全文：
刑法第320條
意圖為自己或第三人不法之所有，而竊取他人之動產者，為竊盜
罪，處五年以下有期徒刑、拘役或五百元以下罰金。
意圖為自己或第三人不法之利益，而竊佔他人之不動產者，依前
項之規定處斷。
前二項之未遂犯罰之。

司法院資訊處製作；財團法人民間司法改革基金會備份。
